pt-PT: Tipo de sede do injetor de combustível: Sede esférica; Sede plana; O-ring; Tampa de agulha; Sede cónica; Outro
fi: Polttoainesuuttimen istukan tyyppi: Pallotiiviste; Tasotiiviste; O-rengas; Tappisuuttimen hattu; Kartiotiiviste; Muu
nb: Setetype for drivstoffinjektor: Kulesete; Flatt sete; O-ring; Nålventilhette; Konisk sete; Annet
hr-HR: Vrsta sjedišta injektora goriva: Kuglasti dosjed; Ravni dosjed; O-prsten; Kapica igle (pintle cap); Konusni dosjed; Ostalo
pl: Typ gniazda wtryskiwacza paliwa: Gniazdo kulowe; Gniazdo płaskie; O-ring; Kapturek iglicy; Gniazdo stożkowe; Inne
ro-RO: Tipul scaunului injectorului de combustibil: Scaun sferic; Scaun plat; Inel O; Capac ac injector; Scaun conic; Altele
sv: Typ av säte för bränslespridare: Kulsäte; Platt säte; O-ring; Spridarspets; Koniskt säte; Övrigt
tr: Yakıt enjektör yuvası tipi: Küresel yuva; Düz yuva; O-ring; İğne kapağı; Konik yuva; Diğer
bg-BG: Тип легло на горивния инжектор: Сферично легло; Плоско легло; О-пръстен; Капачка на иглата; Конусовидно легло; Друго
ko: 연료 인젝터 시트 유형: 볼 시트; 플랫 시트; O링; 핀틀 캡; 테이퍼드 시트; 기타
nl: Brandstofinjector zittingtype: Kogelzitting; Platte zitting; O-ring; Naaldkapje; Taps toelopende zitting; Anders
sk-SK: Typ sedla vstrekovača paliva: Guľové sedlo; Ploché sedlo; O-krúžok; Krytka ihly; Kužeľové sedlo; Iné
cs: Typ sedla vstřikovače paliva: Kulové sedlo; Ploché sedlo; O-kroužek; Čepička jehly; Kuželové sedlo; Ostatní
en: Fuel injector seat type: Ball seat; Flat seat; O-ring; Pintle cap; Tapered seat; Other
zh-CN: 喷油嘴座类型: 球形座; 平面座; O 形环; 针阀帽; 锥形座; 其他
da: Sædetype for brændstofinjektor: Kuglesæde; Fladt sæde; O-ring; Taphætte; Konisk sæde; Andet
vi: Loại đế kim phun nhiên liệu: Bệ bi; Bệ phẳng; Gioăng chữ O; Chụp kim phun; Bệ côn; Khác
th: ประเภทฝาหัวฉีดน้ำมันเชื้อเพลิง: บอลซีท; แฟลตซีท; โอริง; ปลอกปลายหัวฉีด; เทเปอร์ซีท; อื่นๆ
fr: Type de siège de l’injecteur de carburant: Siège sphérique; Siège plat; Joint torique; Capuchon d’aiguille; Siège conique; Autre
ru: Тип седла форсунки: Сферическое седло; Плоское седло; Уплотнительное кольцо; Колпачок распылителя; Конусное седло; Другое
hu: Üzemanyag-befecskendező ülék típusa: Gömbfészkes; Lapos fészkes; O-gyűrűs; Tűszelep sapka; Kúpos fészkes; Egyéb
pt-BR: Tipo de sede do injetor de combustível: Sede esférica; Sede plana; Anel de vedação; Capa protetora (pintle); Sede cônica; Outro
it: Tipo di sede dell'iniettore di carburante: Sede sferica; Sede piatta; O-ring; Cappuccio spillo; Sede conica; Altro
sl-SI: Vrsta sedeža vbrizgalnika goriva: Kroglični sedež; Ravni sedež; O-obroček; Kapa igle; Konični sedež; Drugo
zh-TW: 噴油器座類型: 球形座; 平面座; O 型環; 軸針蓋; 錐形座; 其他
ja: 燃料噴射装置シートタイプ: ボールシート; フラットシート; Oリング; ピントルキャップ; テーパーシート; その他
es: Tipo de asiento del inyector de combustible: Asiento esférico; Asiento plano; Junta tórica; Tapa de aguja; Asiento cónico; Otro
lt-LT: Kuro purkštuko lizdo tipas: Rutulinis lizdas; Plokščias lizdas; O formos žiedas; Adatos gaubtelis; Kūginis lizdas; Kita
el: Τύπος έδρας μπεκ ψεκασμού καυσίμου: Σφαιρική έδρα; Επίπεδη έδρα; Δακτύλιος O-ring; Καπάκι βελόνας; Κωνική έδρα; Άλλο
de: Art des Kraftstoffeinspritzdüsensitzes: Kugelsitz; Flachsitz; O-Ring; Zapfenkappe; Kegelsitz; Sonstige